# Didier Jesus Peña Navarrete



#### Acerca de

Mérida, Yucatán. México didier19@hotmail.es +52 999 302 1073 github.com/DetroxDP/c v/ Didier Peña DetroxDP

Desarrollador móvil

Competente
Kotlin Firebase
Android Jetpack Java
Retrofit MongoDB Realm

Aplicaciones de Escritorio

Intermedio
C# SQL Server (T-SQL)
Newtonsoft Json.NET

Habilidades técnicas

Intermedio
Git VS Code
Linux command line
Android Estudio
Visual Studio

Competencias

Trabajo en equipo
Resolución de problemas
Investigación Integridad
Liderazgo
Curiosidad técnica
Análisis de negocio

Curiosidad por aprender

Idiomas

## Resumen

Ingeniero en Sistemas Informáticos por el Instituto Tecnológico de Mérida, con 4 años de experiencia trabajando en TI y 1 año como desarrollador. Soy habil desarrollando aplicaciones móviles y he demostrado ser versatil en el manejo de diversas tecnologías. Me entusiasma participar empredimientos que me permitan estar en contacto con nuevas tecnologías donde mi proceso de aprendizaje y desarrollo de habilidades sea constante. Tengo la meta de aprender algo nuevo de valor todo los días para a mi desarrollo profesional. Realmente me apasiona la programación y el desarrollo de aplicaciones.

Experiencia

## **ACNTI CONSULTORES**

04/2022 - Presente

Desarrollador Fullstack Móvil

Desarrollo de sistemas moviles para puntos de venta para franquicias restauranteras internacionales

- Desarrollo de una versión para android del punto de venta Aloha capaz de funcionar en hardware personalizado para franquicias restauranteras nacionales e internacionales utilizando Kotlin/JetPack/MongoDB Realm/Retrofit/C#/.Net Core
- Reparación y extención de una aplicación móvil de inventariado de botellas diseñada para funcionar offline y online.
- Desarrollo de soluciones personalizadas para el punto de venta Aloha para franquicias multinacionales en C#.
- Documentación y realización de QA de una REST API de un punto de venta para un kiosko web

## **Grupo Eetisur**

06/2018 - 04/2022

Supervisor de Soporte Tecnico

Conocimientos y habilidades en el mantenimiento y soporte de equipos de cómputo y servidores, así como en la asistencia técnica especializada en hardware y resolución de problemas técnicos.

- Mantenimiento de equipos de computo y servidores internos de la empresa.
- Servicio de soporte técnico a hardware especializado.
- Colaboración en la resolución de problemas técnicos.
- Administrador de bases de datos.
- Asistencia técnica en emisión de CFDI para facturas nacionales e internacionales.
- Iniciativa para adquirir el programa HP Planet Partner para el reciclaje de cartuchos de impresora.

#### Educación

#### Instituto Tecnológico de Mérida

08/2016 - 12/2022

Yucatán, México

Ingeniería in Sistemas Computacionales Aplicaciones móviles Android

### Premios

# HackSureste 2018

Team MeseBot

Gracias al liderazgo y habilidades técnicas de Didier, el equipo Mesebot fue reconocido con el tercer lugar por crear un proyecto de innovación de alto impacto consistente en un sistema para entregar pedidos de restaurantes directamente de la mesa a la cocina mediante comandos de voz. El equipo ganó un premio en efectivo, un pase a Talent Land en Guadalajara y una mentoría de emprendimiento por parte del Instituto Yucateco de Emprendedores (IYEM) que incluyó el registro del producto y una empresa registrada.

Spanish (Nativo)